【裁判字號】    97,聲,972
【裁判日期】    970530
【裁判案由】    發還擔保金
【裁判全文】
臺灣板橋地方法院民事裁定               97年度聲字第972號
聲  請  人
即  債權人  渣打國際商業銀行股份有限公司
法定代理人  甲○○
相  對  人
即  債務人  乙○○
上列聲請人聲請發還擔保金事件，本院裁定如下：
    主      文
聲請人於本院九十五年度存字第六九一號擔保提存事件一案所提
存之擔保物中央政府建設公債九十二年度甲類第四期債票，面額
新臺幣壹拾萬元准予發還。
聲請程序費用由相對人負擔。
    理      由
一、本件假扣押債權人原為新竹國際商業銀行股份有限公司，嗣
    奉准更名為渣打國際商業銀行股份有限公司，有行政院金融
    監督管理委員會民國96年6 月1 日金管銀(四)字第0960022398
    0 號函影本1 件附卷可稽，合先敘明。
二、按訴訟終結後，供擔保人證明已定20日以上之期間，催告受
    擔保利益人行使權利而未行使，或法院依供擔保人之聲請，
    通知受擔保利益人於一定期間內行使權利並向法院為行使權
    利之證明而未證明者，法院應依供擔保人之聲請，以裁定命
    返還其提存物或保證書，民事訴訟法第104 條第1 項第3 款
    定有明文，依同法第106 條之規定，於其他依法令供訴訟上
    之擔保者，亦準用之。
三、本件聲請意旨略以：聲請人與相對人間假扣押事件，聲請人
    前依本院95年度裁全字第729 號民事裁定，為擔保假扣押，
    曾提供如主文第1 項所示之債券為擔保物，並以本院95年度
    存字第691 號提存事件提存後，聲請對相對人之財產予以假
    扣押在案。茲因聲請人已於訴訟終結後定20日以上之期間催
    告相對人行使權利而未行使，為此提出本院95年度裁全字第
    729 號民事裁定、95年度存字第691 號提存書、96年3 月20
    日板院輔95執全星字第779 號民事執行處通知、97年1 月7
    日板院輔民寧97年度聲字第5 號函等影本各1 件，聲請發還
    擔保金等語。
四、經查聲請人前開主張，業據其提出上開證據為證，並經本院
    依職權調閱本院95年度裁全字第729 號、95年度執全字第77
    9 號假扣押保全程序暨執行卷、95年度存字第691 號擔保提
    存卷及97年度聲字第5 號聲請催告行使權利卷核閱屬實，復
    有臺灣新竹地方法院97年5 月20日新院雲民慎字第09767 號
    函1 紙及本院民事紀錄科查詢表4 紙在卷為證，聲請人之聲
    請意旨核與民事訴訟法第104 條第1 項第3 款規定相符，應
    予准許。
五、爰依民事訴訟法第95條、第78條，裁定如主文。
中    華    民    國    97    年    5     月    30    日
                  民事第三庭    法  官  王瑜玲
以上正本證明與原本無異。
如不服本裁定應於送達後10日內向本院提出抗告狀，並應繳納抗
告裁判費新臺幣1,000元整。
中    華    民    國    97    年    5     月    30    日
                                書記官  黃美雲


司法院資訊處製作；財團法人民間司法改革基金會備份。
